臺灣彰化地方法院刑事判決　　　　　　　100年度訴字第986號
公　訴　人　臺灣彰化地方法院檢察署檢察官
被　　　告　蕭偉
上列被告因毒品危害防制條例案件，經檢察官提起公訴（100年
度毒偵字第999號），本院改行簡式審判程序，判決如下：
    主  文
蕭偉施用第一級毒品，累犯，處有期徒刑捌月。
    事實及理由
一、犯罪事實：
  (一)蕭偉前因施用毒品案件，先後觀察、勒戒後，認無繼續施
    用毒品之傾向，於民國（下同）89年6月13日執行完畢釋放
    ，並由彰化地檢署檢察官於同日，以89年度毒偵字第2861、
    2902 號為不起訴處分確定在案。嗣於93年11月初至93年
    11月10日間，犯連續施用毒品案件，經本院94年度訴字第21
    號判決處有期徒刑8月確定，於95年1月10日縮刑期滿執行完
    畢。又於95年6月15日至20日施用一級毒品，經本院95年
    度訴字第1298號判決處有期徒刑10月，嗣經臺灣高等法院台
    中分院95年度上訴字第2694號判決維持（後經減刑為有期徒
    刑5月），又犯恐嚇及竊盜案，經本院95年度易字第1314
    號判決處有期徒刑4月、3月、經臺灣高等法院台中分院96年
    度上易字第231號判決維持（嗣經減刑為有期徒刑2月、1月
    15 日）、又犯害自由案件，經本院95年度斗簡字第600號
    判決處有期徒刑4月（後經減刑為有期徒刑2月）、又因竊
    盜案件經本院95年度易字第1497號判決處有期徒刑8月、5月
    （後經減刑為有期徒刑4月、2月15日）、又因竊盜案經本
    院96年度斗簡字第38號判決處有期徒刑5月（後經減刑為有
    期徒刑2月15日）、又因95年8月6日、95年8月31日二度被
    採尿發現呈嗎啡陽性反應，各犯施用一級毒品罪，經本院96
    年度訴字第496號判決各處有期徒刑1年、1年（後經減刑為
    有期徒刑6月、6月）。上述減刑之案件經定應
    執行刑2年4月，98年8月9日縮刑執行完畢出監（構成累犯）
    。又因100年2月16日經採尿發現呈嗎啡陽性反應，犯施用
    一級毒品（100年7月20日經本院100年度訴字第670號判決處
    有期徒刑8月，100年8月8日已確定）。
  (二)蕭偉明知自己有施用毒品案件剛被查獲，仍不知檢討，復
    基於施用第一級毒品海洛因之犯意，於100年3月27或28日之
    某時，在彰化縣境內返回社頭鄉住○○路上，將車停在路邊
    ，以將毒品海洛因摻水置入針筒中注射手臂之方式，施用第
    一級毒品海洛因1次。
  (三)嗣於100年3月30日上午8時30分許，為警持搜索票在其位於
    彰化縣社頭鄉張厝二巷168號之住處查獲，經其同意採集尿
    液送驗，結果呈毒品「嗎啡」之陽性反應。
二、認定事實所憑之證據及理由：
  (一)被告於警詢、偵查、本院審理中之自白。
  (二)彰化縣警察局田中分局委託檢驗尿液代號與真實姓名對照認
    證單，證明被告接受採尿送驗之事實。
  (三)詮昕科技股份有限公司濫用藥物尿液檢驗報告書，證明被告
    驗尿呈現海洛因代謝物「嗎啡」之陽性反應。
  (四)不再送觀察勒戒之理由：
    按毒品危害防制條例於92年7月9日修正公布，自93年1月9日
    施行，其中第20條、第23條將施用毒品之刑事處遇程序，區
    分為「初犯」及「五年內再犯」、「五年後再犯」。依其立
    法理由之說明：「初犯」，經觀察、勒戒或強制戒治後，應
    為不起訴處分或不付審理之裁定；經觀察、勒戒或強制戒治
    執行完畢釋放後，「五年內再犯」者，因其再犯率甚高，原
    實施之觀察、勒戒及強制戒治既已無法收其實效，爰依法追
    訴或裁定交付審理。至於經觀察、勒戒或強制戒治執行完畢
    釋放後，「五年後再犯」者，前所實施之觀察、勒戒或強制
    戒治已足以遮斷其施用毒品之毒癮，為期自新及協助其斷除
    毒癮，仍適用「初犯」規定，先經觀察、勒戒或強制戒治之
    程序。從而依修正後之規定，僅限於「初犯」及「五年後再
    犯」二種情形，始應先經觀察、勒戒或強制戒治程序。倘被
    告於五年內已再犯，經依法追訴處罰，縱其第三次（或第三
    次以上）再度施用毒品之時間，在初犯經觀察、勒戒或強制
    戒治執行完畢釋放五年以後，已不合於「五年後再犯」之規
    定，且因已於「五年內再犯」，顯見其再犯率甚高，原實施
    觀察、勒戒或強制戒治，已無法收其實效，即應依該條例第
    10條處罰（最高法院95年度第7次刑事庭會議決議參照）。
    本件被告前因施用毒品案件，經觀察勒戒，於89年6月13日
    執行完畢釋放，竟於觀察勒戒完畢五年內之93年11月初至
    93年11月10日間施用毒品（本院94年度訴字第21號判決）、
    又於95年6月15日至20日施用一級毒品（本院95年度訴字
    第1298號判決）、又因95年8月6日、95年8月31日二度被
    採尿發現呈嗎啡陽性反應（本院96年度訴字第496號判決）
    、又於100年2月16日經採尿發現呈嗎啡陽性反應（本院
    100年度訴字第670號判決），有卷附臺灣高等法院被告前案
    紀錄表、起訴書、判決書附卷可證。被告既曾於「五年內再
    犯」，且經法院判處罪刑確定，其又於100年3月27日或28日
    內某時施用毒品，即非屬該條例第20條第3項所定「五年後
    再犯」之情形，仍應論以毒品危害防制條例第10條第1項之
    施用第1級毒品罪。
  (五)被告自白核與事實相符，足堪採信。本件事證明確，被告施
    用第一級毒品犯行，已可認定。
三、論罪科刑：
  (一)核被告所為，係犯毒品危害防制條例第10條第1項之施用第
    一級毒品罪。被告持有毒品之低度行為，應為施用之高度行
    為所吸收，不另論罪。
  (二)被告有犯罪事實欄內之徒刑執行經過，此有臺灣高等法院被
    告全國前案紀錄表可稽，其受此有期徒刑執行完畢後，五年
    以內故意再犯有期徒刑以上之罪，應依累犯規定，加重其刑
    。
  (三)量刑審酌：被告十年來毒品前科斷斷續續，被告並未下定決
    心戒毒，又被告自述已婚，育有一子，及本件被告被查獲後
    ，繼續前往署立彰化醫院接受美沙東治療，本院至最後審理
    日止，其前往醫院之報到率並不差（有卷附之署立彰化醫院
    回函可證），被告尚有一絲努力，及被告犯後坦承犯行，態
    度尚稱良好等一切因素，量處如主文所示之刑，以示懲儆。
四、適用法律：
  (一)刑事訴訟法第273條之1第1項、第310條之2、第454條第1項
    。
  (二)毒品危害防制條例第10條第1項、刑法第11條前段、第47 條
    第1項。
本案經檢察官高宏銘到庭執行職務。
中    華    民    國   100    年    9     月    27    日
                  刑事第七庭          法  官  葉明松
以上正本證明與原本無異。
如不服本判決應於收受判決後10日內向本院提出上訴書狀，並應
敘述具體理由；其未敘述上訴理由者，應於上訴期間屆滿後20日
內向本院補提理由書（均須按他造當事人之人數附繕本）「切勿
逕送上級法院」。
中    華    民    國   100    年    9     月    27    日
                                      書記官  施秀青
附錄本案論罪法條：
毒品危害防制條例第10條
施用第一級毒品者，處 6 月以上 5 年以下有期徒刑。
施用第二級毒品者，處 3 年以下有期徒刑。